【裁判字號】    97,交易,222
【裁判日期】    971231
【裁判案由】    公共危險
【裁判全文】
臺灣嘉義地方法院刑事判決             97年度交易字第222號
公  訴  人  臺灣嘉義地方法院檢察署檢察官
被      告  甲○○
上列被告因公共危險案件，經檢察官提起公訴（97年度偵字第76
35號），被告於準備程序中就被訴事實為有罪之陳述，本院改依
簡式審判程序審理，判決如下：
    主  文
甲○○服用酒類，不能安全駕駛動力交通工具而駕駛，累犯，處
有期徒刑壹年。
    犯 罪 事 實
一、甲○○前因酒後駕車之公共危險罪，經本院於民國95年7月
    31日，以95年度交易字第91號判決判處有期徒刑11月確定，
    再經本院裁定減刑為有期徒刑5月15日，如易科罰金，以銀
    元300元折算1日在案，96年7月17日縮刑期滿執行完畢，詎
    仍不知悔改，於97年10月26日上午11時許，在嘉義市○○街
    友人家中飲用米酒結束後，由友人駕車搭載返回嘉義市○○
    街115巷1弄3號住處，於同日晚上7時許，因飲酒後已達不能
    安全駕駛動力交通工具之程度，竟仍騎乘車牌號碼SNX—666
    號輕型機車欲至嘉義市興嘉公園，嗣於同日晚上7時30分許
    ，途經嘉義市○○○路與南京路交岔路口處，因未戴安全帽
    ，且有蛇行、車身搖擺不定等駕駛操控力欠佳情形，為警攔
    檢，並當場測得其呼氣酒精濃度高達每公升0.81毫克，查悉
    上情。
二、案經嘉義市政府警察局移送臺灣嘉義地方法院檢察署檢察官
    偵查起訴。
    理  由
壹、程序事項
    按除簡式審判程序及簡易程序及第376條第1款、第2款所列
    之罪之案件外，第一審應行合議審判，又除被告所犯為死刑
    、無期徒刑、最輕本刑為3年以上有期徒刑之罪或高等法院
    管轄第一審案件者外，於刑事訴訟法第273條第1項程序進行
    中，被告先就被訴事實為有罪之陳述時，審判長得告知被告
    簡式審判程序之旨，並聽取當事人、代理人、辯護人及輔佐
    人之意見後，裁定進行簡式審判程序，刑事訴訟法第284條
    之1、第273之1條第1項分別定有明文。查本件被告甲○○所
    犯係屬刑事訴訟法第376條第1款所列之最重本刑為3年以下
    有期徒刑、拘役或專科罰金之罪，依法獨任進行審理程序，
    又被告於本院行準備程序時就被訴事實為有罪之陳述，依前
    揭規定，經聽取當事人之意見後，裁定改行簡式審判程序。
    另簡式審判程序之證據調查，依刑事訴訟法第273條之2規定
    ，不適用證據提示、交互詰問及傳聞法則有關證據能力限制
    等規定，是卷內所列之各項證據，自得作為證據，合先敘明
    。
貳、實體事項
一、前揭犯罪事實，業據被告於警詢及本院行準備程序、審理時
    迭次坦承不諱（見警卷第1至3頁；本院卷第24、27頁），又
    刑法第185條之3立法目的，係為保護交通安全，因酒後陷於
    不能安全駕駛狀態，具高度公共危險性，法務部亦依德國、
    美國等之研究，認人體呼氣所含酒精濃度達每公升0.55毫克
    時，就生理行為方面，會產生視覺反應遲鈍、影像不能集中
    、走路或講話可能發抖、動作笨拙等影響，就駕駛能力方面
    ，亦有反應遲鈍、不能看清前方路況及車旁後照鏡等影響，
    於此情況下，其肇事率為一般人之10倍，即以呼氣所含酒精
    濃度達每公升0.55毫克以上，作為認定不能安全駕駛之客觀
    標準，此有法務部88年5月18日法88檢字第001669號函1份存
    卷足按（見本院卷第31頁）。本件被告所測得之呼氣酒精濃
    度已高達每公升0.81毫克，復衡之其騎乘機車時有蛇行、車
    身搖擺不定等駕駛操控力欠佳情形，並於警方詢問時呈現呆
    滯木僵狀態，此有酒精濃度測試單、刑法第一百八十五條之
    三案件測試觀察紀錄表各1份在卷可稽（見警卷第6、8頁）
    ，益徵被告飲酒後，已達不能安全駕駛動力交通工具之程度
    ，仍騎乘前揭輕型機車上路，至為灼然，此外，復有嘉義市
    警察局執行交通違規移置保管車輛收據、嘉義市警察局舉發
    違反道路交通處理事件通知單各1紙附卷為憑（見警卷第6-1
    、7頁），均堪為補強證據，足以擔保被告自白與事實相符
    。綜上所述，本件事證明確，被告本件犯行，已堪認定，應
    予依法論科。
二、按刑法第185條之3所稱服用酒類或其他相類之物，不能安全
    駕駛動力交通工具之公共危險罪，係屬抽象危險犯之規定，
    此種抽象危險係伴隨服用酒類或其他相類之物過量之行為而
    當然成立，即客觀上有此種行為出現，危險即視為存在，至
    於有無肇事之具體結果，均不影響公共危險罪責之成立。核
    被告所為，係犯刑法第185條之3之服用酒類，不能安全駕駛
    動力交通工具而駕駛罪。又被告前因公共危險案件，經法院
    判決確定，並於96年7月17日縮刑期滿執行完畢，詳如犯罪
    事實欄所述，亦有臺灣高等法院被告前案紀錄表1份在卷為
    佐，其於受徒刑之執行完畢，5年以內故意再犯本件有期徒
    刑以上之罪，為累犯，應依刑法第47條第1項規定，加重其
    刑。爰審酌被告國小畢業之智識程度，前因酒後駕車案件，
    經本院先後以89年度交易字第115號判決判處應執行有期徒
    刑6月、90年度交簡字第13號判決判處有期徒刑3月、92年度
    交簡字第506號判決判處有期徒刑6月、93年度交易字第69號
    判決判處有期徒刑10月，並於刑後強制工作1年，再以95年
    度交易字第91號判決判處有期徒刑11月，另經裁定減刑為有
    期徒刑5月15日確定，均執行完畢，有上開前案紀錄表附卷
    可參，其對於飲用酒類後不得騎乘機車乙節，應知之甚稔，
    更應謹誡在心，竟仍再犯本案，益徵其未記取前數次之刑罰
    制裁教訓，屢次無視於其他用路人可能遭受之生命、身體威
    脅，僅圖一己之便，酒後率意騎乘機車上路，對於道路公共
    安全已生顯著危險，甚屬可責，兼衡其犯後坦承犯行之態度
    、本次測得呼氣酒精濃度值為每公升0.81毫克，並未造成他
    人實際損害，自承與母親、妻、子同住，從事水泥工、修車
    工作暨公訴意旨量刑之意見等一切情狀，量處如主文所示之
    刑，以示懲儆。
據上論斷，應依刑事訴訟法第284條之1、第273條之1第1項、第
299條第1項前段，刑法第185條之3、第47條第1項、刑法施行法
第1條之1第1項，判決如主文。
本案經檢察官陳昱奉到庭執行職務。
中    華    民    國    97    年    12    月    31    日
                  刑事第二庭  法  官  林青怡
以上正本證明與原本無異。
如不服本判決應於收受判決後10日內向本院提出上訴書狀，並應
敘述具體理由；其未敘述上訴理由者，應於上訴期間屆滿後20日
內向本院補提理由書（均須按他造當事人之人數附繕本）「切勿
逕送上級法院」。告訴人或被害人如對於本判決不服者，應具備
理由請求檢察官上訴，其上訴期間之計算係以檢察官收受判決正
本之日期為準。
中    華    民    國    97    年    12    月    31    日
                              書記官  李佳惠
附錄論罪科刑法條
刑法第185條之3
服用毒品、麻醉藥品、酒類或其他相類之物，不能安全駕駛動力
交通工具而駕駛者，處1年以下有期徒刑、拘役或3萬元以下罰金
。


司法院資訊處製作；財團法人民間司法改革基金會備份。
